【裁判字號】    99,小上,20
【裁判日期】    990428
【裁判案由】    損害賠償
【裁判全文】
臺灣士林地方法院民事裁定              99年度小上字第20號
上  訴  人  南江實業有限公司
法定代理人  乙○○
被 上訴 人  宏順彈簧有限公司
法定代理人  甲○○
上列當事人間損害賠償事件，上訴人對於中華民國99年2 月9 日
本院士林簡易庭98年度士小字第1817號第一審判決提起上訴，本
院裁定如下：
    主      文
上訴駁回。
第二審訴訟費用新臺幣壹仟伍佰元由上訴人負擔。
    理      由
一、按關於請求給付金錢或其他代替物或有價證券之訴訟，其標
    的金額或價額在新臺幣（以下同）10萬元以下者，適用小額
    程序；次按對於小額訴訟之第一審裁判之上訴，非以其違背
    法令為理由不得為之，民事訴訟法第436 條之8 第1 項、第
    436 條之24第2 項分別定有明文。第按上訴狀內應記載上訴
    理由，表明下列各款事項：一原判決所違背之法令及其具體
    內容。二依訴訟資料可認為原判決有違背法令之具體事實，
    民事訴訟法第436 條之25規定亦有明文。是小額訴訟事件之
    上訴狀，應就第一審判決如何違背法令為具體之指摘，並揭
    示該法規之條項或其內容，若係成文法以外之法則，應揭示
    該法則之旨趣，倘為司法院解釋或最高法院之判例，則應揭
    示該判解之字號或其內容，或揭示如何當然違背法令之事實
    ，上訴狀如未依此項方法表明者，即難認為已對第一審判決
    之違背法令有具體之指摘（最高法院71年度臺上字第314 號
    判例參照）。而上訴狀內未表明上訴理由者，上訴人應於提
    起上訴後20日內，提出理由書於原審法院，未提出者，毋庸
    命其補正，由原審法院以裁定駁回，原第一審法院未以裁定
    駁回者，應由第二審法院以上訴不合法逕予駁回之，民事訴
    訟法第436 條之32第2 項準用同法471 條第1 項、第444 條
    第1 項規定甚明（最高法院73年度第2 次民事庭庭長會議決
    議參照）。
二、本件上訴意旨略以：被上訴人因上訴人公司員工黃玉民駕駛
    公司所有之貨車肇事致被上訴人所有之小客車受損，而向伊
    請求賠償，黃玉民應自行負責賠償，且上訴人自黃玉民離職
    後，早已無法與其聯繫，請求重新判決云云，為此爰依法提
    起本件上訴，並聲明請求廢棄原判決。
三、上訴人雖執上情提起上訴，惟核之前載上訴理由，僅係就其
    在原審之主張之事實、理由加以重申，並未具體指明原判決
    究竟有何違背法令之處，且其提起上訴迄今已逾20日，仍未
    補正適法之上訴理由。揆之上開說明，其上訴即難認為合法
    ，應以裁定駁回之。
四、末按小額訴訟之上訴程序，法院為訴訟費用之裁判時，應確
    定其費用額，民事訴訟法第436 條之19第1 項、第436 條之
    32第1 項規定甚明。本件第二審裁判費用依上述認應由上訴
    人負擔，故上訴人所支出之第二審裁判費為新臺幣1,500 元
    ，自應由上訴人負擔，爰確定之。
五、據上論結，本件上訴為不合法，依民事訴訟法第436 條之32
    第1 項、第2 項、第436 條之19第1 項、第444 條第1 項前
    段、第95條、第78條，裁定如主文。
中    華    民    國    99    年    4     月    28    日
                  民事第一庭  審判長法  官  俞慧君
                                    法  官  李瑜娟
                                    法  官  古振暉
以上正本證明與原本無異。
本件裁定不得抗告。
中    華    民    國    99    年    4     月    30    日
                                    書記官  姜貴泰

司法院資訊處製作；財團法人民間司法改革基金會備份。
